【裁判字號】    98,交聲,773
【裁判日期】    980824
【裁判案由】    違反道路交通管理處罰條例聲明異議
【裁判全文】
臺灣士林地方法院交通事件裁定         98年度交聲字第773號
原處分機關  交通部公路總局嘉義區監理所臺南監理站
受處分人即
異  議  人  乙○○
上列受處分人因違反道路交通管理處罰條例案件，對於交通部公
路總局嘉義區監理所臺南監理站98年5 月14日所為之處分（原處
分案號：嘉監南字第裁74-1AD719664號），聲明異議，經臺灣臺
南地方法院諭知管轄錯誤裁定（臺灣臺南地方法院98年度交聲字
第663號），並移送本院審理，本院裁定如下：
    主  文
異議駁回。
    理  由
一、按汽車停車時，設有禁止停車標誌、標線之處所不得停車，
    道路交通安全規則第112 條第1 項第4 款定有明文。次按汽
    車駕駛人停車時，在設有禁止標誌、標線之處所停車者，處
    新臺幣600 元以上1,200 元以下罰鍰，道路交通管理處罰條
    例第56條第1 項第4 款亦規定甚明。又道路交通管理處罰條
    例所稱之汽車，依道路交通安全規則第2 條第1 項第1 款、
    道路交通管理處罰條例第3 條第8 款規定包括機器腳踏車，
    合先敘明。
二、原處分意旨略以：異議人即受處分人乙○○騎乘車號NNF-89
    9 號重型機車，於民國（下同）98年4 月21日10時43分在臺
    北市○○○路○段125 號騎樓處經員警逕行舉發「在設有禁
    止停車標誌之處所停車」之違規，依道路交通管理處罰條例
    第56條第1 項第4 款規定，處罰鍰600 元整。
三、異議意旨略以：因該處禁止停車，伊才會將機車停放於停車
    格內，卻仍遭舉發，申訴回應竟然是該停車格非停車處規劃
    ，難道人民在停車時還要區辨停車格合法否云云。
四、經查：
（一）本件異議人即受處分人乙○○於上揭時、地，騎乘其所有
      車號NNF-899 號重型機車，為警逕行舉發其有「在設有禁
      止停車標誌之處所停車」之違規，此有臺北市政府交通局
      北市交停字第1AD719664 號舉發違反道路交通管理事件通
      知單1 紙、現場舉發彩色照片1 幀在卷可稽。
（二）上開臺北市○○○路○段確已實施「機車退出騎樓、人行
      道」之停車管制，騎樓、人行道均回歸行人專用，並已於
      該道路沿線設有禁止停車標誌，騎樓沒規劃停車區；臺北
      市政府交通局停車管理處只會在人行道或路邊才會規劃停
      車格，業經證人即舉發本件違規之臺北市政府交通局停車
      管理處管理科股長甲○○到庭結證明確（見本院98年8 月
      5 日訊問筆錄）。依證人甲○○提出之現場圖及照片2 張
      ，本案車輛所停放之地點係騎樓，地板上雖有一小段殘餘
      之白色實線，實際上已斑駁不清，無法令人信賴該處係合
      法劃設之機車停車格，且於殘餘之白色實線旁之騎樓柱子
      上設有醒目之「騎樓、人行道禁止停車」標誌，已足以使
      一般駕駛人知悉該騎樓係禁止停車（見本院卷第10頁、第
      17頁）。受處分人辯稱機車係停放在合法停車格內云云，
      與現場事實不符，尚非可採，是臺北市政府停車管理處之
      取締處分並無違失。
五、綜上所述，異議人所騎乘之車號NNF-899 號重型機車確有於
    前揭時、地「在設有禁止停車標誌之處所停車」之違規，從
    而原處分機關援引道路交通管理處罰條例第56條第1 項第4
    款之規定，處罰鍰600 元整，核無違誤。本件異議人之異議
    為無理由，應予駁回。
六、據上論斷，依道路交通案件處理辦法第19條，裁定如主文。
中    華    民    國    98    年    8     月    24    日
                              交通法庭法  官  賴邦元
以上正本證明與原本無異。
如不服本裁定，應於送達後5日內，向本院提出抗告狀。
                                      書記官  游育慈
中    華    民    國    98    年    8     月    24    日


司法院資訊處製作；財團法人民間司法改革基金會備份。
